臺灣臺北地方法院刑事裁定　
111年度聲字第2012號
聲  請  人  
即  被  告  陳柏宏


選任辯護人  林大鈞律師
            王志超律師
上列聲請人即被告因違反毒品危害防制條例案件（111年度訴字
第230號），聲請交付法庭錄音光碟，本院裁定如下：
    主  文
陳柏宏應於本裁定送達後伍日內，以書狀補正有何主張或維護其
法律上利益之具體理由。
    理  由
一、聲請意旨略以：聲請人因就本院111年度訴字第230號違反毒
    品危害防制條例案件上訴，現為臺灣高等法院以111年度上
    訴字第3307號審理中，聲請人為了解案情，請求交付第一審
    審判程序之錄影錄音光碟，並委託辯護人代為領取等語。
二、按法院對於交付法庭錄音或錄影之聲請，認有不備程序或未
    附理由，而其情形可以補正者，應定期間先命補正，不得逕
    予駁回，法院辦理聲請交付法庭錄音錄影內容應行注意事項
    第2條第3項定有明文。
三、次按當事人及依法得聲請閱覽卷宗之人，因主張或維護其法
    律上利益，得於開庭翌日起至裁判確定後六個月內，繳納費
    用聲請法院許可交付法庭錄音或錄影內容。前項情形，依法
    令得不予許可或限制聲請閱覽、抄錄或攝影卷內文書者，法
    院得不予許可或限制交付法庭錄音或錄影內容，法院組織法
    第90條之1第1項本文、第2項分別定有明文。當事人及依法
    得聲請閱覽卷宗之人，因主張或維護其法律上利益，聲請交
    付法庭錄音或錄影內容時，應敘明理由，由法院為許可與否
    之裁定，法庭錄音錄影及其利用保存辦法第8條第1項亦有明
    文。是當事人及依法得聲請閱覽卷宗之人聲請法庭錄影或錄
    音內容時，應釋明之所謂「主張或維護其法律上利益」，包
    括如核對更正筆錄、或認法院指揮訴訟方式對其訴訟權益有
    影響之虞，欲用以保障其法律上利益等情形，即以關於該案
    件之錄影或錄音內容關乎其法律上利益之事由為限，且聲請
    人須釋明該事由與聲請交付錄音錄影內容之關連性，由法院
    於個案中審酌交付之必要性。苟僅泛稱為訴訟需要或概略性
    之理由，未具體敘明必須藉由交付法庭錄音光碟始足以主張
    或維護其法律上利益之理由，即與前開規定之要件不符。
四、經查，聲請人固於法定期間內聲請交付本院就該案之歷次準
    備及審理程序之法庭錄音光碟，惟就所主張或維護其法律上
    利益之理由，僅泛稱「為了解案情」，致本院無從審酌個案
    情節，而決定是否就歷次之法庭錄音光碟允其所請，揆諸前
    開說明，其聲請之程式於法容有未合，爰命聲請人應於本裁
    定送達後5日內向本院補提載明主張或維護法律上利益而需
    聲請交付法庭錄音之具體理由書狀，如逾期未補正者，本院
    即裁定駁回其聲請。
五、依刑事訴訟法第220條，法院辦理聲請交付法庭錄音錄影內
    容應行注意事項第2條第3項，裁定如主文。
中　　華　　民　　國　　111 　年　　11　　月　　22　　日
　　　　　　　　　刑事第八庭    審判長法　官  解怡蕙
　　　　　　　　　　　　　　　　　　　法　官  李陸華
　　　　　　　　　　　　　　　　　　　法　官  楊世賢
上正本證明與原本無異。
本裁定不得抗告。
　　　　　　　　　　　　　　　　　　　書記官  張華瓊
中　　華　　民　　國　　111 　年　　11　　月　　23　　日